【裁判字號】    95,上訴,3962
【裁判日期】    951219
【裁判案由】    違反槍砲彈藥刀械管制條例
【裁判全文】
臺灣高等法院刑事判決                95年度上訴字第3962號
上  訴  人
即  被  告  甲○○
                    （
指定辯護人  本院公設辯護人乙○○
上列上訴人即被告因違反槍砲彈藥刀械管制條例案件，不服臺灣
臺北地方法院95年度訴字第1294號，中華民國95年9月29日第一
審判決（起訴案號：臺灣臺北地方法院檢察署95年度偵字第
14263 號），提起上訴，本院判決如下：
    主  文
上訴駁回。
    事  實
一、甲○○前於民國87年間因竊盜案件，經臺灣士林地方法院判
    處有期徒刑7月，甲○○不服提起上訴後，業經本院判決駁
    回上訴確定，嗣經送監執行，於88年9月24日執行完畢出獄
    。竟仍不知悔改，明知未經許可，不得寄藏、持有可發射子
    彈具有殺傷力之改造手槍及制式子彈，仍於89年間某日，在
    桃園縣南崁交流道附近，受年籍不詳之友人朱甫青（已歿）
    之託，從朱甫青手上收受可發射子彈具有殺傷力之改造手槍
    （槍枝管制編號：0000000000號，含彈匣1個）1枝及9mm制
    式子彈5顆，並自斯時起，未經許可，為朱甫青寄藏保管該
    批槍、彈於其台北市○○區○○街73巷1之2號2樓住處前之
    花圃內，並於95年5月間某日，甲○○將之取出，改藏放在
    上開住處電視櫃下方。嗣於95年7月5日上午10時40分許，為
    警在上址查獲，並扣得前開槍、彈，方查悉上情。
二、案經臺北市政府警察局中正第二分局移送臺灣臺北地方檢察
    署檢察官偵查起訴。
    理  由
一、本院訊據上訴人即被告甲○○對於未經許可寄藏可發射子彈
    具有殺傷力之改造手槍（槍枝管制編號：0000000000號，含
    彈匣1個）1枝及9mm制式子彈5顆之事實固坦承不諱，但陳稱
    ：其是在92年間受託寄藏，其先前所稱：於89年間某日受託
    寄藏云云，並非正確，原審未察，對於其之本案犯行論以累
    犯，應有違誤，為此提起上訴，請求撤銷改判，並減輕其刑
    云云。
二、惟查：被告於警詢、檢察官訊問及原審審理時已坦承上開犯
    行，供認其是於89年間某日起，受朱甫青之託，寄藏上開槍
    枝及子彈無誤。被告雖於本院審理時翻異前詞，陳稱：其是
    於92年間方開始受託寄藏上開槍枝及子彈云云；然查92年間
    與89年間，二者間之差距已有3年之遙，衡情殊不可能有此
    宵壤之別之混淆。被告更改供詞，無非擬求得免除依據累犯
    之規定加重其刑之寬典，殊不足採，本院爰認仍應以其先前
    之供述較為可採。
三、次查並有扣案槍枝及子彈之照片7張，足以證明所扣得之槍
    、彈全貌以及所扣得之改造手槍大部結構完整、槍管暢通。
    經將扣案之槍枝及子彈送經鑑驗，經以性能檢驗法鑑定結果
    ，認送鑑改造手槍1枝（槍枝管制編號：0000000000號），
    係由仿BERETTA廠半自動手槍製造之槍枝，換裝土造金屬滑
    套及槍管而成之改造手槍，機械性能良好，可擊發適用子彈
    ，認具殺傷力；送鑑子彈5顆，認均係9mm之制式子彈，均具
    殺傷力；此有內政部警政署刑事警察局95年8月1日刑鑑字第
    0950099278號槍彈鑑定書足憑（偵查卷第80頁至第82頁）。
    原審且於準備程序調取扣案之改造手槍1枝、制式子彈5顆當
    庭勘驗，得知「扣案改造手槍外觀結構完整，並含有彈匣1
    個，彈匣取放功能正常，擊發功能亦正常，槍身均屬金屬材
    質，槍枝外觀與卷內槍彈鑑定書所拍攝照片相同；扣案子彈
    5 顆，外觀結構均完整，其中2顆彈底部分標明9mm97，另外
    3 顆標明NPA97」，此有原審勘驗結果在卷足稽（原審卷第
    12 頁反面、第13頁正面）。綜上，上開補強證據，已足以
    證明被告所為自白之真實性，是被告前開自白寄藏槍枝、子
    彈之犯行，屬於真實而可予採信。
四、按寄藏與持有，均係將物置於自己實力支配之下，僅寄藏必
    先有他人之持有行為，而後始為之受寄代藏而已，故寄藏之
    受人委託代為保管，其保管之本身，亦屬持有，不過，此之
    持有係受寄之當然結果。單純之「持有」，固不包括「寄藏
    」，但「寄藏」之受人委託代為保管，其保管之本身所為之
    「持有」，既係「寄藏」之當然結果，法律上自宜僅就「寄
    藏」行為為包括之評價，不應另就「持有」予以論罪（最高
    法院74年度台上字第3400號判例意旨參照）。次按未經許可
    持有槍、彈，其持有之繼續為行為之繼續，亦即一經持有槍
    、彈，罪已成立，但其完結須繼續至持有行為終了時為止，
    則包括持有之寄藏槍、彈行為，自亦為行為之繼續，其犯罪
    之完結須繼續至寄藏行為終了時為止（最高法院88年度第8
    次刑事庭會議決議、同院92年度台上字第5180號判決意旨亦
    同此見解）。是本件被告甲○○自89年間某日起受寄扣案槍
    、彈，一直至查獲時之95年7月5日止，期間槍砲彈藥刀械管
    制條例、刑法等相關法律規定曾均經修正生效；然其寄藏行
    為之終了既在槍砲彈藥刀械管制條例、刑法等法律修正公布
    施行之後，自無行為後法律變更可言，而毋須為新舊法比較
    適用，合先敘明。
五、核被告所為，係犯槍砲彈藥刀械管制條例第8條第4項之未經
    許可，寄藏可發射子彈具有殺傷力之改造手槍罪、第12 條
    第4項之未經許可寄藏子彈罪。被告以一行為同時寄藏制式
    子彈5顆，因僅侵害一法益而屬單純一罪，自應僅以寄藏子
    彈一罪論。另其以一行為同時寄藏上開槍枝、子彈，係一行
    為觸犯上開2罪名，為想像競合犯，應從一重論以寄藏改造
    手槍罪。又被告有如犯罪事實欄所記載竊盜犯行，且經判處
    有期徒刑確定並執行完畢之犯罪前案紀錄，此有本院被告前
    案紀錄表在卷可按，其於受有期徒刑之執行完畢後，5年以
    內故意再犯本案有期徒刑以上之罪，為累犯，應依刑法第47
    條第1項之規定，加重其刑。
六、原審經詳細調查及審理後，基於以上相同之認定，並審酌被
    告前有竊盜、麻藥、違反組織犯罪防制條例等前案紀錄，素
    行不佳；且槍、彈本身對於社會治安之潛在威脅性甚大，故
    國家乃對與槍、彈有關之各類型犯罪加以規範，以示肅清槍
    彈、維護社會治安之決心，被告自89年間開始即長期受寄持
    有上開改造槍、彈，期間竟不思報繳，心態自屬可議；惟被
    告在本件寄藏持有槍、彈過程中，並無證據證明其持之犯案
    或對外示威、炫耀，可認其犯罪情節不重；且犯後尚能坦白
    犯行，態度良好，以及其已婚，育有1名幼子，於本案羈押
    前無業，教育程度為高中肄業等一切情狀，量處有期徒刑三
    年六月，併科罰金新台幣五萬元，且就併科罰金部分諭知易
    服勞役之折算標準。至扣案之改造手槍1枝（含彈匣1個）、
    制式子彈5顆，因均屬違禁物，亦均依刑法第38條第1項第1
    款規定予以沒收之。本院經核原審對於本案之認事用法均無
    違誤或不當，量刑並無失當。被告提起上訴指稱原審論以累
    犯不當及量刑過重云云，為無理由，應予駁回。
七、據上論斷，應依刑事訴訟法第368條，判決如主文。
本案經檢察官姜貴昌到庭執行職務。
中    華    民    國    95    年    12    月    19    日
                  刑事第九庭審判長法  官  官有明
                                  法  官  陳世宗
                                  法  官  周盈文
以上正本證明與原本無異。
如不服本判決，應於收受送達後十日內向本院提出上訴書狀，其
未敘述上訴之理由者並得於提起上訴後十日內向本院補提理由書
（均須按他造當事人之人數附繕本）。
                                  書記官  余姿慧
中    華    民    國    95    年    12    月    19    日
附錄：本案論罪科刑法條全文
槍砲彈藥刀械管制條例第8條：
未經許可，製造、販賣或運輸鋼筆槍、瓦斯槍、麻醉槍、獵槍、
空氣槍或第4條第1項第1款所定其他可發射金屬或子彈具有殺傷
力之各式槍砲者，處無期徒刑或5年以上有期徒刑，併科新臺幣1
千萬元以下罰金。
未經許可，轉讓、出租或出借前項所列槍枝者，處5年以上有期
徒刑，併科新臺幣1千萬元以下罰金。
意圖供自己或他人犯罪之用，而犯前二項之罪者，處無期徒刑或
 7 年以上有期徒刑，併科新臺幣 1 千萬元以下罰金。
未經許可，持有、寄藏或意圖販賣而陳列第 1 項所列槍枝者，處
 3年以上10年以下有期徒刑，併科新臺幣700萬元以下罰金。
第 1 項至第 3 項之未遂犯罰之。
槍砲彈藥刀械管制條例第12條：
未經許可，製造、販賣或運輸子彈者，處 1 年以上 7 年以下有
期徒刑，併科新台幣 500 萬元以下罰金。
未經許可，轉讓、出租或出借子彈者，處 6 月以上 5 年以下有
期徒刑，併科新台幣 300 萬元以下罰金。
意圖供自己或他人犯罪之用，而犯前二項之罪者，處 3 年以上
10 年以下有期徒刑，併科新台幣 700 萬元以下罰金。
未經許可，持有、寄藏或意圖販賣而陳列子彈者，處 5 年以下有
期徒刑，併科新台幣 300 萬元以下罰金。
第 1 項至第 3 項之未遂犯罰之。


司法院資訊處製作；財團法人民間司法改革基金會備份。
